【裁判字號】    97,聲,2846
【裁判日期】    971114
【裁判案由】    聲請迴避
【裁判全文】
臺灣板橋地方法院民事裁定              97年度聲字第2846號
聲  請  人  甲○○
上列聲請人因與相對人臺灣板橋地方法院間再審之訴事件，聲請
法官迴避，本院裁定如下：
    主  文
聲請駁回。
聲請費用由聲請人負擔。
    理  由
一、按民事訴訟法第33條第1 項第2 款所謂足認法官執行職務有
    偏頗之虞之情形，係指法官於訴訟標的有特別利害關係或於
    當事人有親交嫌怨等客觀事實，足使人疑其為不公平之審判
    者而言。若僅憑當事人主觀臆測，或不滿法官進行訴訟之速
    度，或認法官就其聲明之證據不為調查、鑑定或指揮訴訟欠
    當，或其他類此情形，則不得謂其有偏頗之虞，此有最高法
    院27年抗字第304 號判例、69年台抗字第457 號判例、79年
    度台抗字第275 號裁判要旨、90年度台抗字第39號裁判要旨
    可資參照。又依民事訴訟法第33條第1 項第2 款為聲請迴避
    原因，依同法第34條第2 項及第284 條之規定，應自為聲請
    之日起三日內提出能即時調查之證據以釋明之。所謂因釋明
    而應提出法院能即時調查之證據，係指當事人於釋明其事實
    上之主張時，應同時提出可供法院得隨時進行調查之證據而
    言，故當事人如未同時提出供釋明用之證據，法院自無裁定
    限期命其補正之必要，最高法院75年度台抗字第453 號裁定
    亦可資參酌。
二、本件聲請人聲請意旨略以：聲請人分別於民國97年8 月11日
    、同年8 月29日及同年9 月17日向本院遞交民事補正再審狀
    、民事聲請發問狀、民事聲請調取執行證據狀，惟均未見承
    審法官蕭胤瑮、陳靜茹、程怡怡、書記官華海珍受理，渠等
    對於本件再審之訴之訴訟標的顯有特別利害關係，客觀上足
    認為有不公平審判之虞。為此，爰依民事訴訟法第33條第1
    項第2 款、第39條之規定，聲請承審法官、書記官迴避等語
    。
三、經查，本件聲請人其所舉前開應迴避原因均係涉及法官於訴
    訟程序之指揮或容納當事人調查證據之聲請或其他類此之情
    形。即關於聲請人指摘，其所提出之書狀（包含證2 、證3
    、證4） 均未經承審法官受理乙節，係屬法官調查證據之方
    法，核為法院之職權範圍，按諸前開裁判意旨，自難認其執
    行職務有偏頗之虞。聲請人復未再提出其主張或能即時調查
    之證據以資釋明，揆諸前揭說明，其聲請法官、書記官迴避
    ，自屬不能准許。
四、依民事訴訟法第95條、第78條，裁定如主文。
中    華    民    國    97    年    11    月    14    日
                  民事第一庭審判長法  官  李世貴
                                  法  官  黃若美
                                  法  官  黃信滿
以上正本係照原本作成。
如對本裁定抗告須於裁定送達後10日內向本院提出抗告狀，並應
繳納抗告費新台幣1,000 元整。
中    華    民    國    97    年    11    月    17    日
                                  書記官  林月蓉


司法院資訊處製作；財團法人民間司法改革基金會備份。
